【裁判字號】    98,審交訴,13
【裁判日期】    980729
【裁判案由】    公共危險等
【裁判全文】
臺灣新竹地方法院刑事判決            98年度審交訴字第13號
公  訴  人  臺灣新竹地方法院檢察署檢察官
被      告  甲○○
選任辯護人  彭火炎律師
            張玉琳律師
上列被告因公共危險等案件，經檢察官提起公訴（98年度偵字第
1716號），本院依簡式審判程序判決如下：
    主  文
甲○○犯不能安全駕駛動力交通工具罪，累犯，處罰金新臺幣捌
萬元，如易服勞役，以新臺幣壹仟元折算壹日；又駕駛動力交通
工具肇事，致人傷而逃逸，累犯，處有期徒刑捌月。有期徒刑部
分，緩刑貳年。
    事  實
一、甲○○前於民國89年間因詐欺案件，經臺灣高等法院以92年
    度上易字第100 號判決判處有期徒刑7 月確定，於93年3 月
    1 日執行完畢。
二、詎其仍不知悔改，明知飲用酒類後駕車將導致其注意能力減
    低、反應能力變慢，在此時仍駕車行駛於道路上，隨時將有
    致他人於死、傷之危險，仍於98年1 月16日16時許，在新竹
    縣新豐鄉○○街友人住處內飲用高粱酒1 杯後，至同日17時
    許，已達不能安全駕駛動力交通工具之程度，竟自上開處所
    駕駛車牌號碼Z7－8497號自用小客車欲返回其位於新竹縣新
    豐鄉埔和村12鄰埔頂332 號住處。嗣於同日17時45分許，沿
    新竹縣新豐鄉市由南往北方向行駛，行經新市路166 號
    前，原應注意飲酒後其吐氣所含酒精成份超過每公升0.25毫
    克以上者不得駕車，且應注意車前狀況，隨時採取必要之安
    全措施，在劃有分向限制線之路段，不得駛入來車之車道內
    ，而依當時情形係天候晴、夜間有照明、路面狀況為乾燥、
    無缺陷且無障礙物之直路，並無不能注意之情事，竟因飲用
    酒類後操控力欠佳而疏於注意車前狀況，未隨時採取必要之
    安全措施，並作隨時停車之準備，且疏於注意不得跨越中央
    分向限制線駛入來車車道內，仍貿然跨越中央分向限制線駛
    入來車車道內，適有乙○○駕駛車牌號碼PHD －290 號重型
    機車，沿新竹縣新豐鄉市由北往南方向駛來，行經新市
    路166 號前，因閃避不及發生碰撞，而受有右膝及右小腿撕
    裂傷長15公分之傷害（傷害部分業經撤回告訴，另為不受理
    之判決）。詎甲○○明知駕駛上開動力交通工具肇事致乙○
    ○受有上開傷害後，竟另生肇事逃逸之犯意，未對乙○○為
    救護或其他必要措施，旋駕車逃離現場，適民眾彭煥龍行經
    該處目擊而報警處理。經警循線通知甲○○於同日23時許到
    案，並於翌日（17日）0 時17分許測試其呼氣酒精濃度達每
    公升0.56毫克而查獲上情。
三、案經乙○○訴由新竹縣政府警察局竹北分局報請臺灣新竹地
    方法院檢察署檢察官偵查起訴。
    理  由
一、本件被告所犯公共危險罪，係非死刑、無期徒刑、最輕本刑
    為3 年以上有期徒刑之罪，被告於本院準備程序進行中，就
    被訴事實為有罪之陳述，經本院合議庭認合於刑事訴訟法第
    273 條之1 第1 項之規定，裁定進行簡式審判程序。
二、認定犯罪事實所憑之證據及理由：
（一）訊據被告對於酒後駕車、駕車肇事後逃逸之事實，於本院
      準備程序、簡式審理中均自白認罪。
（二）告訴人乙○○於警詢、檢察官訊問時指述遭撞擊之經過。
（三）證人彭煥龍於警詢中之陳述，證明被告確實有駕車肇事逃
      逸之行為。
（四）道路交通事故現場圖1 件、道路交通事故調查報告表（一
      ）（二）、東元綜合醫院診斷證明書1 件、交通事故現場
                及肇事車輛照片14幀、新竹縣政府警察局道路
                交通事故當事人酒精測定紀錄表1 件，足資佐
                證。是認被告上開自白內容應與事實相符。本
                件事證已臻明確，被告酒後駕車、駕車肇事逃
                逸之公共危險犯行，均堪予認定，自應依法予
                以論罪科刑。
三、論罪科刑之理由：
（一）核被告所為，係犯刑法第185 條之3 不能安全駕駛罪、第
      185 條之4 之肇事逃逸罪。
（二）被告有事實欄第一所述之前科紀錄，於93年3 月1 日執行
      完畢等情，有臺灣高等法院被告前案紀錄表1 件在卷可參
      ，其於受徒刑之執行完畢，5 年以內故意再犯有期徒刑以
      上之罪，為累犯，均應依法加重其刑。
（三）爰審酌被告前已有酒後駕車之前科記錄，竟仍不知警惕，
      再次酒後駕車，且駕駛自小客車撞擊告訴人所騎乘之機車
      發生車禍，被告明知已發生擦撞，竟未下車察看，因一時
      緊張而駕車逃逸，所為固屬不該，惟審及被告與告訴人已
      達成和解，並賠償告訴人之損害，且告訴人亦撤回傷害告
      訴表示不予追究，有卷附之撤回告訴狀1 件，在卷可參，
      及被告犯後坦承犯行堪認態度良好等一切情狀，分別量處
      如主文所示之刑，罰金部分並諭知易服勞役之折算標準。
（四）查被告雖有上述之前科紀錄，然其於執行完畢後，5 年以
      內未曾因故意犯罪受有期徒刑以上刑之「宣告」，此觀上
      開前科紀錄表可知，本院斟酌被告確實已具有悔意，不僅
      賠償告訴人之損害，且捐款公益金新臺幣5 萬元予財團法
      人創世社會福利基金會（收據附於本院卷），圖以彌自己
      本次之犯行，相信經此偵審程序，已知所警惕，而無再犯
      之虞，故本院認上開所宣告之有期徒刑，以暫不執行為適
      當，爰依刑法第74條第1 項第2 款之規定，併宣告緩刑2
      年，以勵自新。
四、適用法律：
（一）刑事訴訟法第273 條之1 第1 項、第299 條第1 項前段。
（二）刑法第185 條之3 、第185 條之4 、第47條第1 項、第42
      條第3 項前段、第74條第1 項第2 款。
（三）刑法施行法第1條之1 。
本案經檢察官陳麗芬到庭執行職務。
中    華    民    國    98    年    7     月    29    日
                        刑事第九庭  法  官  魏瑞紅
以上正本證明與原本無異。
如不服本判決，應於收受本判決後10日內向本院提出上訴書狀。
上訴書狀應敘明理由，其未敘述上訴理由者，並得於提起上訴後
10日內向本院補提理由書狀（均須按他造當事人之人數附繕本，
並請勿「逕送上級法院」）。
中    華    民    國    98    年    7     月    29    日
                                    書記官  吳月華
附錄本案論罪科刑所適用法條全文：
中華民國刑法第185條之3
服用毒品、麻醉藥品、酒類或其他相類之物，不能安全駕駛動力
交通工具而駕駛者，處1 年以下有期徒刑、拘役或科或併科15萬
元以下罰金。
刑法第185條之4：
駕駛動力交通工具肇事，致人死傷而逃逸者，處6 月以上5 年以
下有期徒刑。


司法院資訊處製作；財團法人民間司法改革基金會備份。
